# 收到增值税留抵退税的现金流量列报

提问人：titansnews 时间：2022-05-03 23:57:35
陈版：
最近国家加强对增值税留抵退税力度，收到退税，关于核算时现金流量如何列报？
是否要考虑从形成留抵时考虑，如工程建设、固定资产由投资活动产生可退税，计入“收到其他与投资活动有关现金”；经营活动产生的计入“收到税收返还”？“收到其他与经营活动有关现金”？
这种是不是目前没有明确唯一的处理方法？

回答人：chenyiwei
事实上很难准确确定现在收回的留抵税额当初是如何形成的，因此一般均作为“收到的税费返还”列报。如果在某些个案中能够确定是投资活动导致形成该部分进项税额的，也可以将其列报为“收到其他与投资活动有关的现金”。